【裁判字號】    99,裁,3299
【裁判日期】    991209
【裁判案由】    營業稅
【裁判全文】
最  高  行  政  法  院  裁  定
                                      99年度裁字第3299號
上  訴  人  華程營造股份有限公司
代  表  人  沈福靈
被 上訴 人  財政部臺灣省北區國稅局
代  表  人  吳自心
上列當事人間營業稅事件，上訴人對於中華民國99年8月25日臺
北高等行政法院99年度簡字第529號判決，提起上訴，本院裁定
如下：
    主  文
上訴駁回。
上訴審訴訟費用由上訴人負擔。
    理  由
一、按對於適用簡易程序之裁判提起上訴或抗告，須經本院許可
    ，且該許可以訴訟事件所涉及之法律見解具有原則性者為限
    ，行政訴訟法第235條定有明文。所謂法律見解具有原則性
    者，係指該事件涉及之法律問題意義重大，而有加以闡釋必
    要之情形而言，非以其對於該訴訟當事人之勝敗有無決定性
    之影響為斷。例如原裁判所適用之行政命令有牴觸法律之虞
    ，或高等行政法院就同類事件所表示之法律見解存在歧異，
    或與本院向來之見解互相牴觸，有由本院確認或統一法律上
    意見之必要等情形屬之。
二、緣上訴人於民國94年7月至9月間進貨，取具非實際交易對象
    樹達實業有限公司（下稱樹達公司）開立之統一發票，銷售
    額合計新臺幣（下同）601,040元，營業稅額30,052元，作
    為進項憑證申報扣抵銷項稅額，經財政部臺北市國稅局查獲
    ，通報被上訴人所屬汐止稽徵所核定補徵營業稅額30,052元
    ，並處罰鍰90,156元。上訴人不服，申經復查追減罰鍰30,0
    52元，上訴人仍表不服，循序提起行政訴訟，復對原審法院
    適用簡易程序判決不服，提起上訴。
三、上訴意旨雖主張：上訴人確實與樹達公司之代表人直接簽立
    採購契約書，並無對實際交易人查證之義務，而買賣雙方基
    於對朱韓松之信任，同意由其運送至工地，經點收後即以現
    金支付，實屬業界交易之常態；且經上訴人詢問鄭人鐖，其
    於被上訴人所屬機關訊問時，並未聲明其非實際銷貨人，而
    原判決就上訴人聲請傳喚證人鄭人鐖之部分，未予採納，且
    未說明不予傳喚之理由，構成判決違背法令等語，核其上訴
    理由狀所載內容，仍執與起訴意旨雷同且經原判決不採之陳
    詞，及持其主觀歧異之見解，就原判決取捨證據及認定事實
    之職權行使，指摘為不當，並未指明本事件所涉及之法律問
    題有何意義重大而有加以闡釋必要之情形，自難謂其訴訟事
    件所涉及之法律見解具有原則性之情事。依首開規定及說明
    ，其上訴不應許可，應予駁回。
四、依行政訴訟法第249條第1項前段、第104條、民事訴訟法第9
    5條、第78條，裁定如主文。
中    華    民    國    99    年    12    月    9     日
                    最高行政法院第六庭
                        審判長法官  藍  獻  林
                              法官  鄭  小  康
                              法官  廖  宏  明
                              法官  姜  素  娥
                              法官  林  文  舟

以  上  正  本  證  明  與  原  本  無  異
中    華    民    國    99    年    12    月    13    日
                              書記官  邱  彰  德

司法院資訊處製作；財團法人民間司法改革基金會備份。
